【裁判字號】    99,智簡上,4
【裁判日期】    990914
【裁判案由】    違反著作權法
【裁判全文】
臺灣基隆地方法院刑事判決             99年度智簡上字第4號
上  訴  人
即  被  告  甲○○
上列上訴人即被告因違反著作權法案件，不服本院基隆簡易庭中
華民國99年6 月11日99年度基智簡字第14號第一審刑事簡易判決
（檢察官聲請簡易判決處刑案號：99年度偵緝字第150 號），提
起上訴，本院管轄之第二審合議庭判決如下：
    主  文
上訴駁回。
甲○○緩刑貳年。
    事實及理由
一、本案經本院審理結果，認第一審以上訴人即被告甲○○係犯
    著作權法第92條之擅自以公開演出之方法侵害他人之著作財
    產權罪，並依刑事訴訟法第449 條第1 項前段、第454 條第
    2 項，著作權法第92條，刑法第11條前段、第41條第1 項前
    段，判處被告拘役20日，如易科罰金，以新臺幣1,000 元折
    算1 日，其認事用法並無不當，量刑亦稱妥適，應予維持，
    除補引「被告甲○○於本院審理時之自白」為證據外，餘均
    引用第一審判決書及檢察官聲請簡易判決處刑書記載之事實
    、證據、理由及應適用之法條（詳如附件）。上訴人即被告
    於偵訊及本院審理時均認罪，是其上訴即核無理由，應予以
    駁回。
二、末查被告前未曾受有期徒刑以上刑之宣告，有本院卷附臺灣
    高等法院被告前案紀錄表1 份在卷可參，考量被告法治觀念
    薄弱，犯後知所悔悟，經此偵審教訓，當知所警惕，信無再
    犯之虞，並已徵得告訴人宥恕，因認對其宣告之刑以暫不執
    行為適當，爰併予宣告緩刑2 年，以啟自新。
據上論斷，應依刑事訴訟法第455條之1 第1項、第3項、第368條
、第373 條，刑法第74條第1 項第1 款，判決如主文。
本案經檢察官乙○○到庭執行職務。
中    華    民    國    99    年    9    月    14     日
                  刑事第三庭審判長法  官  陳志祥
                                  法  官  張婷妮
                                  法  官  黃梅淑
以上正本證明與原本無異。
本件判決不得上訴。
中    華    民    國    99    年    9    月    14     日
                                  書記官  丁妍君
附錄論罪法條：
著作權法第92條
擅自以公開口述、公開播送、公開上映、公開演出、公開傳輸、
公開展示、改作、編輯、出租之方法侵害他人之著作財產權者，
處 3 年以下有期徒刑、拘役、或科或併科新臺幣 75 萬元以下
罰金。
附件：
臺灣基隆地方法院刑事簡易判決        99年度基智簡字第14號
聲  請  人    臺灣基隆地方法院檢察署檢察官
被      告    甲○○    男  48歲（民國○○年○○月○○日生）
                        身分證統一編號：Ｚ000000000號
                        住基隆市○○區○○路30巷15號
上列被告因違反著作權法案件，經檢察官聲請以簡易判決處刑（
99年度偵緝字第150 號），本院判決如下：
    主  文
甲○○擅自以公開演出之方法侵害他人之著作財產權，處拘役貳
拾日，如易科罰金，以新臺幣壹仟元折算壹日。
    事實及理由
一、本件犯罪事實、證據及應適用之法條均引用檢察署檢察官聲
    請簡易判決處刑書之記載（如附件）。
二、論罪科刑：
  (一)核被告甲○○所為，係犯著作權法第92條之擅自以公開演出
    之方法侵害他人著作財產權罪。
  (二)又按刑事法若干犯罪行為態樣，本質上原具有反覆、延續實
    行之特徵，立法時既予特別歸類，定為犯罪構成要件之行為
    要素，則行為人在密切接近之一定時、地持續實行之複次行
    為，倘依社會通念，於客觀上認為符合一個反覆、延續性之
    行為觀念者，於刑法評價上，即應僅成立一罪，俾免有重複
    評價、刑度超過罪責與不法內涵之疑慮；學理上所稱「集合
    犯」之職業性、營業性或收集性等具有重複特質之犯罪均屬
    之，例如經營、從事業務、收集、販賣、製造、散布等行為
    概念者是（最高法院九十五年度臺上字第一０七九號判決意
    旨參照）。查被告甲○○在聲請書所載之采揚小吃店內擺設
    載有前開非法重製歌曲之電腦伴唱主機供顧客點選演唱，核
    屬營利性行為，係在密切接近之一定時間及空間內以相同之
    方式持續、反覆從事，未曾間斷，是其此等以公開演出之方
    式侵害著作財產權之行為，客觀上具有反覆、延續實行之特
    徵，從而，在行為概念上，縱有多次侵害著作財產權之舉止
    ，仍應以集合犯之包括一罪評價之。
  (三)本院審酌被告甲○○以損害他人智慧財產權為營利手段，並
    違反國際上普遍強調保護智慧財產權，以期發揚人類精神創
    作之潮流，所造成之危害非微，所為顯示其未能尊重著作權
    人智慧財產之偏差觀念，且損害著作財產權人之正常營收，
    對交易秩序之公平與公正有不良之影響，應予非難，暨其犯
    罪動機、目的及生活狀況、品行、智識程度、並無前科及犯
    後態度良好等一切情狀，量處如主文所示之刑，並諭知易科
    罰金之折算標準，以資懲儆。
三、依刑事訴訟法第449 條第1 項前段、第454 條第2 項，著作
    權法第92條，刑法第11條前段、第41條第1 項前段，逕以簡
    易判決處刑如主文。
四、如不服本判決，得自收受送達之日起10日內，向本院提起上
    訴。
中    華    民    國    99    年    6     月    11    日
                  基隆簡易庭法  官    何怡穎
以上正本證明與原本無異。
如不服本判決，應於判決送達後10日內，向本院提出上訴書狀，
敘述上訴理由，上訴於本院合議庭，並按他造當事人之人數附具
繕本。
中    華    民    國    99    年    6     月    11    日
                            書記官    翁其良
論罪法條：
著作權法第92條
擅自以公開口述、公開播送、公開上映、公開演出、公開傳輸、
公開展示、改作、編輯、出租之方法侵害他人之著作財產權者，
處 3 年以下有期徒刑、拘役、或科或併科新臺幣 75 萬元以下
罰金。
附件：
臺灣基隆地方法院檢察署檢察官聲請簡易判決處刑書
                                     99年度偵緝字第150號
    被      告  甲○○  男  48歲（民國○○年○○月○○日生）
                        住基隆市○○區○○路30巷15號
                        國民身分證統一編號：Ｚ000000000號
上被告因違反著作權法案件，業經偵查終結，認為宜聲請以簡易
判決處刑，茲將犯罪事實及證據並所犯法條分敘如下：
        犯罪事實
一、甲○○係基隆市○○區○○路41號2樓「采揚小吃店」之負
    責人，明知「港都夜雨」、「愛不對人」、「茫茫到深更」
    、「掌聲響起」等4首歌曲均係社團法人中華音樂著作權協
    會（下稱著作權協會）向著作人呂傳梓等取得專屬授權之音
    樂著作，非經著作權協會之同意，不得公開演出，竟基於擅
    自以公開演出之方法侵害他人著作財產權之犯意，未經著作
    權協會之同意，於民國98年間，在上開店內，利用電腦點歌
    伴唱機，供不特定顧客點唱上開歌曲以營利，而擅自以公開
    演出之方法侵害著作權協會之著作財產權。嗣經著作權協會
    派員於98年5月7日至上開店內消費並錄音蒐證，而查悉上情
    。
二、案經著作權協會告訴偵辦。
        證據並所犯法條
一、證據：（一）著作權協會會員名冊、著作財產權管理契約、
                著作權仲介團體許可證明書、蒐證光碟、光碟
                翻拍照片、存證信函、臺灣郵政掛號收件回執
                。
          （二）被告甲○○之自白。
二、所犯法條：核被告所為，係犯著作權法第92條之擅自以公開
    演出之方法侵害他人著作財產權罪嫌。該罪具有反覆、延續
    實行之特徵，屬集合犯，請論以一罪。
三、依刑事訴訟法第451條第1項聲請逕以簡易判決處刑。
      此    致
臺灣基隆地方法院基隆簡易庭
中    華    民    國    99    年     5    月    18    日
                                檢 察 官  丙○○
本件正本證明與原本無異
中    華    民    國    99    年    5     月    26    日
                                書 記 官  鍾向昱
附錄所犯法條：
著作權法第92條
擅自以公開口述、公開播送、公開上映、公開演出、公開傳輸、
公開展示、改作、編輯、出租之方法侵害他人之著作財產權者，
處 3 年以下有期徒刑、拘役、或科或併科新臺幣 75 萬元以下
罰金。
附記事項：
本件係依刑事訴訟法簡易程式辦理，法院簡易庭得不傳喚被告、
輔佐人、告訴人、告發人等出庭即以簡易判決處刑；被告、被害
人、告訴人等對告訴乃論案件如已達成民事和解而要撤回告訴或
對非告訴乃論案件認有受傳喚到庭陳述意見之必要時，請即另以
書狀向簡易法庭陳述或請求傳訊。

司法院資訊處製作；財團法人民間司法改革基金會備份。
